臺灣桃園地方法院刑事判決　　　　　　　　　　　　　九十三年度訴字第七二六號
　　公　訴　人　臺灣桃園地方法院檢察署檢察官
　　被　　　告　甲○○
右列被告因違反毒品危害防制條例案件，經檢察官提起公訴（九十三年度毒偵字第一
三九六、八一七號），經本院裁定改依簡式審判程序，判決如左：
    主  文
甲○○連續施用第一級毒品，處有期徒刑捌月。扣案之第一級毒品海洛因壹包（淨重
零點零伍公克，包裝重零點肆公克）沒收銷燬之。扣案之注射針筒壹支沒收。又連
續施用第二級毒品，處有期徒肆月。扣案之分裝湯匙貳支均沒收。應執行有期徒刑拾
壹月。扣案之第一級毒品海洛因壹包（淨重零點零伍公克，包裝重零點肆公克）沒
收銷燬之。扣案之注射針筒壹支、分裝湯匙貳支，均沒收。
    理  由
一、甲○○前因施用毒品案件，經裁定送觀察、勒戒後，認無繼續施用毒品傾向，由
    台灣台東地方法院檢察署檢察官於民國九十二年十一月二十日，以九十二年度毒
    偵字第二一三號為不起訴處分確定。仍不知悔改，又分別基於施用第一級毒品海
    洛因及第二級毒品安非他命之概括犯意，自九十二年十一月底某日起至九十三年
    二月九日止，連續在其位於桃園縣平鎮市○○路十四號居處，非法施用海洛因及
    安非他命各多次。嗣甲○○另涉犯強盜案件，於九十三年二月十日晚間十一時十
    分許，為警在上址當場查獲，並扣得甲○○所有供其施用之海洛因一包（淨重０
    ．０五公克，包裝重０．三四公克）、施用海洛因所用之注射針筒一支、施用安
    非他命所用之分裝湯匙二支，嗣經本院裁定於同年二月十一日羈押於桃園看守所
    ，經查獲員警及看守所人員對其採集尿液送請鑑定結果，分別呈安非他命、嗎啡
    陽性反應及呈鴉片類、安非他命類陽性反應。
二、案經桃園縣政府警察局平鎮分局及台灣桃園看守所報告臺灣桃園地方法院檢察署
    檢察官偵查起訴。
    理  由
一、按刑事訴訟法於九十二年二月六日修正並經總統公布，同年九月一日起施行。修
    正後刑事訴訟法增訂第二百七十三條之一規定除被告所犯為死刑、無期徒刑、最
    輕本刑為三年以上有期徒刑之罪、或高等法院管轄第一審案件者外，於審判期日
    前之程序進行中，被告先就被訴事實為有罪之陳述時，審判長得告知被告簡式審
    判程序之旨，並聽取當事人、代理人、辯護人及輔佐人之意見後，裁定進行簡式
    審判程序。經查，本件被告甲○○被訴毒品危害防制條例一案，為前開不得進行
    簡式審判程序以外之案件，經被告於本院行準備程序時就訴事實為有罪之陳述，
    本院告知被告簡式審判程序之旨，並聽取被告之意見後，爰依右開刑事訴訟法第
    二百七十三條之一之規定，當庭裁定改依簡式審判程序審判之，合先敘明。
二、右開事實，業據被告甲○○於本院審理時供認不諱（見本院九十三年六月二十五
    日準備程序、審理筆錄），且被告於九十三年二月十一日分別經查獲員警及桃園
    看守所人員採集其尿液送請鑑定結果，分別呈安非他命、嗎啡陽性反應及呈鴉片
    類、安非他命類陽性反應，有桃園縣衛生局不法藥物尿液檢定書、台灣檢驗科技
    股份有限公司濫用藥物尿液檢驗報告各一份附卷可稽，且扣案之海洛因一包經送
    請鑑定結果，確含海洛因成分（淨重０．０五公克，包裝重０．三四公克），亦
    有法務部調查局調科壹字第０八０００七三九五號鑑定通知書乙紙在卷可佐，復
    有如事實欄所載之物扣案可憑，堪認被告自白與事實相符，自堪採信。查被告前
    因施用毒品案件，經裁定送觀察、勒戒後，認無繼續施用毒品傾向，由台灣台東
    地方法院檢察署檢察官於九十二年十一月二十日，以九十二年度毒偵字第二一三
    號為不起訴處分確定等情，有卷附刑案資料查註紀錄表、台灣高等法院被告全國
    前案紀錄表可按，其於五年內再犯毒品危害防制條例第十條之罪甚明。事證明確
    ，被告犯行洵堪認定，應依法論科。
三、按毒品危害防制條例於九十二年七月九日經修正公布，並於九十三年一月九日生
    效，而被告最後一次施用海洛因及安非他命之時間係九十三年二月九日，已在毒
    品危害防制條例修正後，自應全部適用修正後毒品危害防制條例之規定，是公訴
    人依修正後毒品危害防制條例第二十三條規定，於被告前所犯施用毒品犯行經觀
    察勒戒執行完畢後，對被告再犯本件施用毒品犯行依法追訴，自屬合法，合先敘
    明。核被告甲○○所為，係犯（修正後）毒品危害防制條例第十條第一項之施用
    第一級毒品罪及同條例第十條第二項之施用第二級毒品罪。被告施用第一、二級
    毒品前之持有第一、二級毒品行為，本應以持有論，惟持有後進而施用，其持有
    之低度行為應被施用之高度行為所吸收，故不再論其非法持有第一、二級毒品罪
    。被告多次施用海洛因及安非他命之犯行，均時間緊接，方法相同，復觸犯構成
    要件相同之罪名，各顯係基於概括犯意為之，依連續犯規定分別以施用第一、二
    級毒品一罪論。被告所犯上開施用第一級毒品罪及施用第二級毒品罪，犯意各別
    ，行為互殊，應分論併罰。查被告前未曾受有期徒刑以上刑之宣告或執行，有卷
    附台灣高等法院被告全國前案紀錄表可按，公訴人認被告犯本件之罪係屬累犯，
    尚有誤會，併此敘明。爰審酌被告前經執行觀察、勒戒處分，猶不知悔改，仍有
    繼續施用毒品之行為，顯見其意志不堅，惟施用毒品係自戕之行為，尚無害及他
    人，及其犯後坦承犯行之態度等一切情狀，分別量處如主文所示之刑，並定應執
    行之刑。扣案之海洛因一包（淨重０．０五公克，包裝重０．三四公克），為查
    獲之毒品，應依毒品危害防制條例第十八條第一項前段規定宣告沒收銷燬之。扣
    案之注射針筒一支、分裝湯匙二支，為被告所有且係分供被告施用海洛因及安非
    他命所用之物，業據被告供陳甚明，應依刑法第三十八條第一項第二款規定，分
    別於被告所犯施用第一、二級毒品主文項下併宣告沒收。
據上論斷，應依刑事訴訟法第二百七十三條之一、第二百九十九條第一項前段，毒品
危害防制條例第十條第一項、第二項、第十八條第一項前段，刑法第十一條前段、第
五十六條、第三十八條第一項第二款、第五十一條第五款，判決如主文。
本案經檢察官鍾和憲到庭執行職務。
中      華      民      國      九十三      年      六    月    三十    日
                                台灣桃園地方法院刑事第七庭
                                    法  官  林惠霞
右正本證明與原本無異。
如不服本判決，應於判決送達後十日內向本院提出上訴狀。
                                    書記官  陳恩如
中      華      民      國      九十三      年      七    月     六     日
附錄本案論罪科刑法條全文：
毒品危害防制條例第十條第一項：
施用第一級毒品者，處六月以上五年以下有期徒刑。
施用第二級毒品者，處三年以下有期徒刑。
